臺灣臺中地方法院刑事判決　94年度豐簡上字第546號
上　訴　人
即　被　告　己○○
選任辯護人　謝喜律師
上列上訴人因傷害案件，不服本院豐原簡易庭九十四年度豐簡字
第五二二號中華民國九十四年八月八日第一審簡易判決（聲請簡
易判決處刑案號：臺灣臺中地方法院檢察署九十四年度偵字第一
○八七六號），提起上訴，本院管轄之第二審合議庭判決如下：
    主  文
上訴駁回。
    犯罪事實
一、己○○於民國九十四年四月二十一日上午十時許，因臺灣臺
    中地方法院檢察署九十四年度核退偵字第五號詐欺案件，在
    臺灣臺中地方法院檢察署第十一偵查庭外，等候開庭時，因
    細故與丁○○發生口角爭執。其竟基於傷害人之身體之犯意
    ，接續以腳踹踢丁○○多次，致使丁○○因而受有左手手掌
    及右膝內側挫傷腫脹之傷害。
二、案經丁○○訴請臺灣臺中地方法院檢察署檢察官偵查後，聲
    請簡易判決處刑。
    理  由
一、(一)訊據上訴人即被告己○○固不否認：曾於上開時地，與告
    訴人丁○○發生口角爭執之事實，惟矢口否認有何傷害犯行
    ，辯稱：其與告訴人在上開偵查庭外，討論事情時，其曾撥
    打自己之行動電話予案外人即其友人鄭清東，要求該友人與
    告訴人對質。接通後，其將行動電話交給告訴人。不料，告
    訴人竟將其所有行動電話手機丟向其頭部，造成其眼睛部位
    受傷，該行動電話手機亦因此而毀損。故其方屬被害人，但
    其因認該事係屬小事，並未對告訴人提出告訴。除此之外，
    當日其並無以腳踹踢告訴人之行為。況且果若當日其真有以
    腳踹踢告訴人一下，則告訴人受傷部位為何會在右膝蓋及左
    手掌之不同部位，足見其行為與告訴人所受之傷害間，並無
    相當因果關係存在云云。(二)惟查：１、被告曾於上揭時地，
    基於傷害人之身體之犯意，接續以腳踹踢告訴人多次，致使
    告訴人因而受有左手手掌及右膝內側挫傷腫脹之傷害之事實
    ，業據證人即告訴人丁○○於偵查及本院審理時，結述綦詳
    （參九十四年度發查字第一四九三號偵查卷第五頁，本院卷
    第二二頁至第二六頁），並提出診斷證明書一紙附於九十四
    年度發查字第一四九三號偵查卷第四頁可稽。２、證人甲○
    ○、丙○○及乙○○等三人於本院審理時，均明確結稱：當
    日確曾目睹被告以腳踹踢告訴人之下半身一下（參本院卷第
    二七頁至第三四頁，第五三頁至第五五頁）等語。３、告訴
    人於九十四年四月二十一日，因臺灣臺中地方法院檢察署九
    十四年度核退偵字第五號詐欺案件，接受該案件承辦檢察官
    訊問時，曾當庭向該案件承辦檢察官指稱：伊於剛剛開庭前
    ，在偵查庭外，有遭被告傷害之事實等情，業據本院調取該
    偵查案件卷宗審閱無訛，並有該案件九十四年四月二十一日
    報到單影本、訊問筆錄影本各一紙附於本院卷第四八頁、第
    四九頁可參。４、基上等情，應足認證人丁○○上開結述，
    確與事實相符。準此，被告既接續以腳踹踢告訴人多次，則
    其接續以腳踹踢之多次行為，與告訴人所受上開左手手掌及
    右膝內側挫傷腫脹之傷害間，自有相當因果關係存在。從而
    ，被告上開所辯，應係其事後卸責之詞，不足採信。５、被
    告固聲請調閱上開偵查庭外之監視錄影帶，惟該錄影帶已逾
    三個月之保存期限，臺灣臺中地方法院檢察署現已無法提供
    等情，有臺灣臺中地方法院檢察署九十四年九月九日中檢惠
    溫九四偵二一七六字第六八六七八號函一紙附於本院卷第九
    頁可參，附予指明。６、綜上所述，本件事證明確，被告犯
    行，洵堪認定。
二、(一)核被告所為，係犯刑法第二百七十七條第一項傷害罪。原
    審適用刑法第二百七十七條第一項、第四十一條第一項前段
    ，罰金罰鍰提高標準條例第一條前段、第二條之規定，量處
    被告拘役五十九日，併諭知易科罰金之折算標準，經核認事
    用法均無不當，量刑亦屬妥適。(二)被告徒言否認犯行，提起
    上訴，指摘原審判決不當，請求撤銷改判，經核為無理由，
    自應予駁回。
據上論斷，應依刑事訴訟法第四百五十五條之一第三項、第三百
六十八條，判決如主文。
本案經檢察官戊○○到庭執行職務。
中　　華　　民　　國　　94　　年　　10　　月　　19　　日
                  刑事第十二庭審判長法  官  王鏗普
                                    法  官  莊深淵
                                    法  官  唐敏寶
以上正本證明與原本無異。
本件不得上訴。
                                    書記官　魏宏銘
中　　華　　民　　國　　94　　年　　10　　月　　19　　日
